

## PERFIL

Tengo 29 años, soy graduado en la Tecnicatura en Desarrollo de Software.

Actualmente me desempeño como desarrollador Web en la empresa Megatone.net

Me caracterizo por ser una persona con facilidad de aprendizaje y responsable.

Mi objetivo se orienta en poder desarrollarme profesionalmente en una empresa y aprender diariamente de cada desafío laboral que se presente.

# CONTACTO

- Rafaela, Santa Fe, Argentina
- matibudip@gmail.com
- 3492- 320479
- in /matiasbudip

# MATÍAS BUDIP

TECNICO SUP. EN DESARROLLO DE SOFTWARE

## HABILIDADES

#### **CONOCIMIENTOS EN DESARROLLO**

- C#
- .NET
- Programación Orientada a Objetos
- SQL Server
- HTML, CSS
- JavaScript
- Vue.js
- Scriban

# EXPERIENCIA LABORAL

## Supermercado La Anónima

ENE 2014 - 2021

### Bza Group (Megatone)

ABR 2021 - ACTUALIDAD

- Soporte de sistemas ABR 2021- DIC 2021
- Desarrollador Web DIC 2021- ACTUALIDAD

# EDUCACIÓN

- Secundario Completo | E.E.T N°654" Nicolás Avellaneda".
- Terciario Completo | ISP 2 "Joaquín V. Gonzalez" Carrera: Tec. Sup. en Desarrollo de Software.